臺灣臺中地方法院刑事判決
110年度交易字第72號
公  訴  人  臺灣臺中地方檢察署檢察官
被      告  何徐瑞珠


上列被告因過失傷害案件，經檢察官提起公訴（109年度偵字第3
3179號），本院判決如下：
    主    文
何徐瑞珠無罪。 
    理    由
一、公訴意旨略以：告訴人饒才妹於民國109年7月24日8時12分
    許，駕駛車牌號碼0000-00號自用小客車，在臺中市○○區○○
    路000號前由東往西方向起步向左切出時，適被告何徐瑞珠
    駕駛車牌號碼0000-00號自用小客車，沿同路段內側快車道
    同方向行駛至該處，而告訴人本應注意遵守起駛前應注意前
    後左右有無障礙或車輛行人，並應讓行進中之車輛行人優先
    通行之規定；被告亦應注意車前狀況，並隨時採取必要之安
    全措施之規定，且依當時天候晴、日間自然光線、路面濕潤
    、無缺陷、無障礙物、視距良好等情，告訴人與被告並無不
    能注意之情事，竟均疏未注意，雙方汽車因此發生碰撞，告
    訴人因此受有頭部外傷、右肩及右胸壁挫傷等傷害；被告因
    此受有右胸部挫傷併第7、8肋骨骨折等傷害（告訴人涉犯過
    失傷害部分另由本院逕以簡易判決處刑）。因認被告涉犯刑
    法第284條前段之過失傷害罪嫌等語。
二、按犯罪事實應依證據認定之，無證據不得認定犯罪事實。又
    不能證明被告犯罪者，應諭知無罪之判決，刑事訴訟法第15
    4條、第301條第1項分別定有明文。又刑事訴訟法第161 條
    第1項規定：檢察官就被告犯罪事實，應負舉證責任，並指
    出證明之方法。因此，檢察官對於起訴之犯罪事實，應負提
    出證據及說服之實質舉證責任。倘其所提出之證據，不足為
    被告有罪之積極證明，或其指出證明之方法，無從說服法院
    以形成被告有罪之心證，基於無罪推定之原則，自應為被告
    無罪判決之諭知（最高法院92年台上字第128號判例要旨參
    照）。而認定犯罪事實所憑之證據，雖不以直接證據為限，
    間接證據亦包括在內，然而無論直接證據或間接證據，其為
    訴訟上之證明，須於通常一般之人均不致有所懷疑，而得確
    信其為真實之程度者，始得據為有罪之認定，倘其證明尚未
    達到此一程度，而有合理之懷疑存在，而無從使事實審法院
    得有罪之確信時，即應由法院為諭知被告無罪之判決（最高
    法院76年台上字第4986號判例參照）。 
三、公訴意旨認被告涉犯刑法第284條前段之過失傷害罪嫌，無
    非以證人即告訴人於警詢及偵查中之供述、被告於警詢及偵
    查中之供述、員警職務報告、道路交通事故現場圖、道路交
    通事故調查報告表㈠、㈡、臺中市政府警察局道路交通事故初
    步分析研判表、談話紀錄表、肇事人自首情形紀錄表、補充
    資料表、東勢區農會附設農民醫院一般診斷書、聯新國際醫
    院診斷證明書、監視器錄影畫面及其翻拍相片暨肇事現場相
    片等為其論據。訊據被告固坦承於上揭時間、地點，駕車與
    告訴人發生交通事故，告訴人因而受有前揭傷害等情，惟堅
    詞否認有何過失傷害犯行，辯稱：我沒有過失等語。經查：
  ㈠被告於上揭時間、地點，駕車與告訴人發生交通事故，告訴
    人因而受有前揭傷害等情，業據被告於警詢、偵查中坦承不
    諱（見偵卷第37-41頁、第125-126頁、核交卷第15-19頁）
    ，核與告訴人於警詢及偵查中之證述相符（見偵卷第29-35
    頁、第125-126頁），並有道路交通事故現場圖、道路交通
    事故調查報告表㈠、㈡、監視器錄影畫面翻拍相片及本院勘驗
    筆錄、肇事現場相片、告訴人之聯新國際醫院診斷證明書等
    在卷可佐（見偵卷第53頁、第59頁、第61-63頁、第73-89頁
    、第97-101頁、本院卷第69-70頁），此部分之事實固堪認
    定。
  ㈡次查，109年8月5日之臺中市政府警察局道路交通事故初步分
    析研判表固記載被告可能之肇事原因為「未注意車前狀況」
    （見偵卷第137頁），然同年月14日之初步分析研判表則記
    載被告可能之肇事原因為「尚未發現肇事原因（東勢分隊於
    8月14日補呈民宅監視器畫面，重新分析研判）」（見偵卷
    第135頁），警方前後2次研判結果不同，且係因補呈監視器
    畫面而變更分析結果，第2次之分析所根據之證據資料較齊
    全，自難以初次分析研判表遽認被告有未注意車前狀況之過
    失。
  ㈢再查，經本院勘驗現場監視器畫面，可見被告駕駛之車輛行
    駛於道路內側車道，同時告訴人駕駛之車輛自路旁起步，向
    左行駛，被告向左閃避不及，兩車於內側車道發生碰撞，並
    製有勘驗筆錄1紙在卷足憑（見本院卷第69-70頁），足見係
    因告訴人自路邊起步，突然向左行駛至道路內側，被告向左
    閃避不及而發生碰撞，且告訴人向左轉後隨即兩車發生碰撞
    ，難認被告依當時客觀情形能注意突然駛至其前方之車輛而
    避免碰撞。且經本院囑託臺中市車輛行車事故鑑定委員會鑑
    定本案之肇事原因，其鑑定結果認：「①告訴人駕駛自用小
    客車，行至設有分向限制線路段，逕自路邊跨越車道往左迴
    車，為肇事原因。②被告駕駛自用小客車，無肇事因素。」
    ，此有臺中市車輛行車事故鑑定委員會中市車鑑0000000案
    鑑定意見書1紙在卷足查（見本院卷第51-52頁），該鑑定意
    見具體參酌卷內筆錄、現場圖、照片及監視器畫面，並依相
    關交通法規判斷肇事因素，所形成之鑑定結論亦與本院上開
    勘驗結果相符，自足採信，是依卷內證據資料，無從認定被
    告就本案交通事故有何未注意車前狀況之過失。
四、綜上所述，本件犯罪事實依檢察官所舉前開事證，經綜合評
    價之結果，認尚未達於通常一般之人均不致有所懷疑，而得
    確信被告確有公訴意旨所指之過失傷害犯行，本院尚無從形
    成有罪確信之心證。揆諸前揭法律規定及判決意旨，自應為
    被告無罪之諭知。
據上論斷，應依刑事訴訟法第301條第1項前段，判決如主文。
本案經檢察官許景森提起公訴，檢察官葉芳如、李濂到庭執行職
務。
中　　華　　民　　國　　110 　年　　11　　月　　18　　日
                  刑事第六庭  審判長法  官  柯志民
                                    法  官  蔡逸蓉 
                                    法  官  陳昱翔
以上正本證明與原本無異。
如不服本判決應於收受判決後20日內向本院提出上訴書狀，並應
敘述具體理由；其未敘述上訴理由者，應於上訴期間屆滿後20日
內向本院補提理由書（均須按他造當事人之人數附繕本）「切勿
 逕送上級法院」。
檢察官得上訴，被告不得上訴。
告訴人或被害人如不服判決，應備理由具狀向檢察官請求上訴，
上訴期間之計算，以檢察官收受判決正本之日起算。 
                                    書記官  陳筱惠
中　　華　　民　　國　　110 　年　　11　　月　　18　　日